臺灣桃園地方法院民事裁定
                     110年度桃簡字第1848號
原      告  甘宏義  
訴訟代理人  甘蔡雪美
上列原告與被告甘智宇間請求侵權行為損害賠償事件，原告提起
刑事附帶民事訴訟，經本院刑事庭裁定（110年度桃簡附民字第6
2號）移送前來，本院裁定如下：
    主    文
原告應於收受本裁定翌日起5日內，向本院補繳第一審之裁判費
新臺幣36,640元，逾期未補繳，即駁回原告除營業損失60萬元以
外之訴。
    理    由
一、按因財產權提起民事訴訟，應依民事訴訟法第77條之13規定
    繳納裁判費，此為起訴必備之程式。又原告起訴不合程式或
    不備其他要件，依其情形可以補正者，審判長應定期間先命
    補正，逾期仍未補正，法院應以裁定駁回之，民事訴訟法第
    249條第1項第6款定有明文，並依同法第436條第2項規定，
    於簡易訴訟程序亦適用之。次按因犯罪而受損害之人，於刑
    事訴訟程序固得附帶提起民事訴訟，對於被告請求回復其損
    害，但其請求回復之損害，以被訴犯罪事實所生之損害為限
    ，否則縱令得依其他事由，提起民事訴訟，亦不得於刑事訴
    訟程序附帶為此請求。此項限制，於該附帶民事訴訟經刑事
    法院依刑事訴訟法第504條第1項規定以裁定移送同院民事庭
    後，亦有其適用（最高法院97年度台上字第1809號判決意旨
    參照）。又刑事附帶民事訴訟，經刑事庭依刑事訴訟法第50
    4條第1項規定裁定移送於同院民事庭後，民事庭如認其不符
    同法第487條第1項規定之要件時，應許原告得繳納裁判費，
    以補正起訴程式之欠缺（最高法院民事大法庭108年度台抗
    大字第953號裁定參照）。
二、本件原告就本院110年度桃簡字第114號刑事案件提起刑事附
    帶民事訴訟，請求之項目及金額分別為恐嚇造成營業損失新
    臺幣（下同）60萬元、詐欺求償200萬元、竊盜求償100萬元
    、通姦求償60萬元，請求被告給付總金額為420萬元，及自
    起訴狀繕本送達翌日起至清償日止，按週年利率5％計算之利
    息。其中營業損失60萬元部分，為原告因被告恐嚇危害安全
    所生之財產上損害而得請求之賠償，屬刑事附帶民事訴訟範
    圍，依法免徵裁判費外，其餘請求之項目及金額合計360萬
    元非屬上開恐嚇刑事案件之範疇，不屬附帶民事訴訟範圍，
    依前揭說明，自無從於附帶民事訴訟求償。是本件原告提起
    附帶民事訴訟，並不合法，惟依前揭說明，原告仍得以繳納
    裁判費之方式，補正前開起訴程式之欠缺。又除上開營業損
    失60萬元部分之請求外，本件原告主張被告應賠償360萬元
    ，應徵第一審裁判費36,640元，茲依民事訴訟法第436條第2
    項適用第249條第1項但書之規定，命原告於收受裁定翌日起
    5日內補繳，如逾期未為補繳，即駁回原告除營業損失60萬
    元以外之訴。
三、依民事訴訟法第436條第2項、第249條第1項但書，裁定如主
    文。
中　　華　　民　　國　　111 　年　　3 　　月　　16　　日
                  桃園簡易庭　法　官　曾耀緯
不得抗告
以上為正本係照原本作成。
本裁定不得抗告。
中　　華　　民　　國　　111 　年　　3 　　月　　16　　日
                              書記官　吳宏明